# 盈余公积

提问人：kfy890623 时间：2013-02-27 12:40:54
请教个问题，某企业本来有 1 家全资子公司（亏损）， 2012 年 11 月注销了子公司， 2012 年 12 月变成单户报表，年底计提法定盈余公积的时候，以 2012 年 12 月的单户报表上的净利润（含子公司1-11月实现的利润）为基础，还是以扣除子公司1-11月的利润后的净利润为基础。。。。

回答人：chenyiwei
以该企业单户报表所列的全年净利润为基础。注销子公司时单户表层面的处理只是一个会计处理技术问题，不改变该项“以该企业单户报表所列的全年净利润为基础计提盈余公积”的基本原则。